【裁判字號】    99,交抗,633
【裁判日期】    990730
【裁判案由】    聲明異議
【裁判全文】
臺灣高等法院臺中分院刑事裁定         99年度交抗字第633號
抗  告  人
即受處分人  甲○○
上列抗告人因違反道路交通管理處罰條例案件，不服臺灣臺中地
方法院中華民國99年6月21日裁定（99年度交聲字第1648號），
提起抗告，本院裁定如下：
    主  文
抗告駁回。
    理  由
一、原審裁定意旨係以：本件裁定正本係於民國99年6月4日，送
    達至抗告人甲○○位於臺中市○區○○路456號9樓之2（D棟
    ）之住所，因不獲會晤應受送達人本人，故將該文書交付與
    有辨別事理能力之受僱人即龍邦登峰21管理中心接收郵件人
    員黃永進簽名並蓋上該管理中心之收發章戳收受，有原審法
    院之送達證書1紙在卷可稽。又抗告人如對前開裁定不服欲
    提起抗告，依照上開說明，應自送達生效之翌日即99年6月5
    日起算5日，且該送達處所既在本院所在地即臺中市地區，
    依法院訴訟當事人在途期間標準之規定，不加計在途期間，
    故其抗告期間至99年6月9日即已屆滿。茲抗告人遲至同年月
    11日始向原審法院提出抗告，此有抗告狀上原審法院收發室
    收件印戳為憑，顯已逾抗告期間，其抗告即屬違背法律上之
    程式，且其情形無從補正，依法應駁回其抗告等語。
二、抗告意旨係以：本人收到法院公文即在5日內已向法院提出
    抗告。此法院公文為大樓管理員黃永進先生簽收，本人並未
    收到，請撤銷原裁定，更為適當之裁定等語。
三、按交通事件之抗告程序除準用刑事訴訟法有關規定外，並準
    用道路交通案件處理辦法異議及裁定程序章之規定，道路交
    通案件處理辦法第26條定有明文；又抗告期間，除有特別規
    定外，為5日，自送達裁定後起算，刑事訴訟法406條前段亦
    定有明文。次按處理違反道路交通管理事件，有關文書送達
    之程序，依行政程序法之規定；而行政程序法規定：「送達
    ，於應受送達人之住居所、事務所或營業所為之；於應送達
    之處所不獲會晤應受送達人時，得將文書付與有辨別事理能
    力之同居人、受僱人或應送達處所之接收郵件人員」，為違
    反道路交通管理事件統一裁罰基準及處理細則第5條、行政
    程序法第72條第1項前段、第73條第1項所明定。再按公寓大
    廈管理委員會僱用之管理員，其所服勞務包括為公寓大廈住
    戶接收郵件者，性質上應屬全體住戶之受僱人，郵政機關之
    郵差送達文書於住、居所、事務所或營業所，不獲會晤應受
    送達人，而將文書付與公寓大廈管理員者，應認為合法送達
    ，該管理員何時將文書轉交應受送達人，已生之送達效力不
    受影響，有最高法院88年臺上字第1752號民事裁定可資參照
    。
四、經查：本件原裁定正本已業於民國99年6月4日經原法院囑託
    郵政機關按上址即「臺中市○區○○路456號9樓之2（D棟）
    」為送達，且因當時未獲會晤抗告人，乃由設於該處所之龍
    邦登峰21管理中心之接收郵件人員黃永進簽收而生合法送達
    之效力，有原法院之送達證書一紙在卷為憑（見原審卷第49
    頁），又上址位於臺中市，並無在途期間可資加計，故本件
    法定抗告期間應計至99年6月9日即已屆滿，詎抗告人竟遲至
    99年6月11日始具狀提起抗告，此有其向原法院所提出之抗
    告狀上收發室「謝輝男收件之章」收受日期在卷可考（見原
    審卷第52頁），是抗告人提起本件抗告，業因逾越法定抗告
    期間而不合法律上程式，且屬不可補正，自非合法，揆諸上
    開說明，抗告意旨要無理由，應予駁回。
據上論斷，應依道路交通管理處罰條例第89條前段，道路交通案
件處理辦法第26條，刑事訴訟法第412條，裁定如主文。
中    華    民    國    99    年    7     月    30    日
            刑事第三庭  審判長法  官  王  增  瑜
                              法  官  梁  堯  銘
                              法  官  吳  進  發
以上正本證明與原本無異。
不得再抗告。
                              書記官  呂  安  茹
中    華    民    國    99    年    7     月    30    日

司法院資訊處製作；財團法人民間司法改革基金會備份。
